臺灣基隆地方法院民事裁定  
111年度補字第145號
原      告  吳澤實  
被      告  亞洲台北山城社區管理委員會

法定代理人  王欽煌  
上列當事人間確認區分所有權人會議無效等事件，本院裁定如下
：
    主    文
本件訴訟標的之價額核定為新臺幣壹佰陸拾伍萬元。
原告至遲應於前開核定訴訟標的價額之裁定確定後七日內，補繳
第一審裁判費新臺幣壹萬柒仟參佰參拾伍元，如未依期補正，即
駁回其訴。
     理    由
一、提起民事訴訟者，應依民事訴訟法第77條之13之規定，繳納
    裁判費，此為必須具備之程式。又訴訟標的之價額，由法院
    核定。核定訴訟標的之價額，以起訴時之交易價額為準；無
    交易價額者，以原告就訴訟標的所有之利益為準。民事訴訟
    法第77條之1第1項、第2項定有明文。以一訴主張數項標的
    者，其價額合併計算之。但所主張之數項標的互相競合或應
    為選擇者，其訴訟標的價額，應依其中價額最高者定之。因
    財產權而起訴，其訴訟標的之金額或價額在新臺幣（下同）
    10萬元以下部分，徵收1,000元；逾10萬元至100萬元部分，
    每萬元徵收100元；逾100萬元至1,000萬元部分，每萬元徵
    收90元；逾1,000萬元至1億元部分，每萬元徵收80元；逾1
    億元至10億元部分，每萬元徵收70元；逾10億元部分，每萬
    元徵收60元；其畸零之數不滿萬元者，以萬元計算。民事訴
    訟法第77條之12、第77條之2第1項、第77條之13分別有所明
    定。至原告之訴，有起訴不合程式或不備其他要件之情形者
    ，依其情形可以補正，經審判長定期間命其補正而不補正者
    ，法院應以裁定駁回之。亦據民事訴訟法第249條第1項第6
    款定有明文。
二、查原告對被告起訴，係聲明請求：㈠確認被告所召開亞洲台
    北山城社區第24屆第110年度第2次區分所有權人會議（下稱
    系爭會議）無效。㈡撤銷系爭會議每年12月繳納春節加收款2
    ,300元之決議。㈢撤銷前項決議溯及自95年12月1日生效之決
    議。聲明第㈠項請求確認系爭會議無效，並非對於親屬關係
    及身分上之權利有所主張，即屬因財產權而涉訟，惟原告倘
    獲勝訴，所受利益之客觀價值並不明確，依卷內資料形式審
    查，亦難以估算，無從核計原告所得之利益，應認訴訟標的
    價額為不能核定，依民事訴訟法第77條之12規定，以同法第
    466條所定不得上訴第三審之最高利益額數加10分之1即165
    萬元定之。而聲明第㈡、㈢項均屬原告對每年12月加收2,300
    元費用為爭執，屬因定期給付涉訟，依民事訴訟法第77條之
    10規定，以10年計算訴訟標的價額為23,000元（2,300元10
    年＝23,000元）。又第㈡㈢項聲明，自經濟上觀之，核與聲明
    第㈠項之訴訟目的一致、訴訟利益同一，揆諸前揭說明，即
    應以其中價額較高者核定本件訴訟標的價額為165萬元，依
    民事訴訟法第77條之13規定，本件應徵第一審裁判費17,335
    元。
三、當事人對於本院核定訴訟標的價額之裁定，得於10日內抗告
    ，故原告至遲應於主文第一項核定訴訟標的價額之裁定確定
    後7日內，向本院補繳第一審裁判費17,335元，如逾期未補
    繳，即以裁定駁回其訴。
四、依民事訴訟法第77條之1、第249條第1項但書規定，裁定如
    主文。
中　　華　　民　　國　　111 　年　　3 　　月　　3 　　日
                  民事庭法　官　陳湘琳
以上正本係照原本作成。                                  
如不服本裁定關於核定訴訟標的價額部分，應於送達後10日內向
本院提出抗告狀，並繳納抗告費新臺幣1,000元；其餘關於命補
繳裁判費部分，不得抗告。
中　　華　　民　　國　　111 　年　　3 　　月　　3 　　日
                        書記官　林亭如